臺灣彰化地方法院刑事判決　　　　　　　　　　　　八十九年度易字第一五八三號
　　公　訴　人　臺灣彰化地方法院檢察署檢察官
　　被　　　告　庚○○
　　　　　　　　辛○○
　　　　　　　　戊○○
　　　　　　　　丑○○
　　　　　　　　丙○○
　　　　　　　　己○○
　　　　　　　　壬○○
　　　　　　　　丁　○
　　　　　　　　寅○○
　　　　　（原名陳威好）
右列被告等因賭博案件，經檢察官聲請簡易判決處刑（八十九年度偵字第三０八五號
），本院彰化簡易庭認不宜以簡易判決處刑，簽移由普通庭依通常程序審理（八十九
年度彰簡字第七二三號），本院判決如左：
        主  文
庚○○、辛○○、丑○○共同以賭博為常業，庚○○處有期徒刑陸月，辛○○處有期
徒刑肆月，丑○○處有期徒刑月，如易科罰金，均以佰元折算壹日。扣案如附表
壹、貳、所示物品均沒收。
戊○○、丙○○共同以賭博為常業，均累犯，各處有期徒刑陸月，如易科罰金，均以
佰元折算壹日。扣案如附表壹、貳、所示物品均沒收。
己○○、寅○○連續在公眾得出入之場所賭博財物，己○○處罰金千元，寅○○處
罰金貳千元，如易服勞役，均以佰元折算壹日。扣案如附表壹、貳所示物品均沒收
。
壬○○、丁○共同連續在公眾得出入之場所賭博財物，各處罰金千元，如易服勞役
，均以佰元折算壹日。扣案如附表壹、貳所示物品均沒收。
      事  實
一、庚○○自民國八十八年十二月初某日起，在址設彰化縣彰化市○○路三五四號「
    勇伯電子遊戲場」（領有營利事業登記證）之公眾得出入之場所，擺放「天下樂
    樂球」之賓果遊戲賭博機具（含賓果浮球機、賓果主控制電腦、櫃檯管理連線電
    腦機組各一組、顯示器十台及單機二十台等設備），與不特定之賭客及會員賭博
    財物，並以月薪新臺幣（下同）三萬四千元僱用具有犯意聯絡及行為分擔之辛○○（自八十九年一月十六日起受僱）擔任上開遊戲場之主任，從事督導全店員工
    及開分、洗分、兌換現金之工作，及各以月薪一萬八千元先後僱用具有犯意聯絡
    及行為分擔之戊○○（自八十九年四月初某日起受僱，前曾於八十九年一月十五
    日，因賭博案件，經臺灣臺中地方法院判處有期徒刑三月確定，於八十九年四月
    十日易科罰金執行完畢）、丑○○（自八十九年三月七日起受僱）、癸○○（另
    行審結，自八十九年三月六日起受僱）、丙○○（自八十八年十二月初某日起受
    僱，前曾因賭博案件，經臺灣臺中地方法院判處有期徒刑四月確定，於八十七年
    七月二十九日易科罰金執行完畢）等人，從事開分、洗分等工作，由賭客交付現
    金賭資以一比二或一比五之比例開分（視把玩之機台係屬一比二開分或一比五開
    分而定，一比二開分部分，非會員每一千元可開得二千元，不另贈分，會員則每
    二千元開取四千分，另贈送一千分；一比五比例開分部分，非會員每一千元可開
    取五千分，不另贈分；會員每二千元開取一萬分，另贈送二千分），並在共百盤
    之數字上押注分數買盤，俟主機浮球開至賓果滿盤，依所押注分數之多寡即可獲
    分，並以原開分比例兌換可抵為現金開分之寄分卡（寄分卡有一百分、五百分及
    一千分三種，分別等值於一百元、五百元及一千元），且如賭客中賓果，所贏分
    數達四千分（以一比二開分者）及一萬分（一比五開分者）以上者，則得於洗分
    後，以開分比例兌換現金，如未中賓果則所押注之分數歸機臺沒入，庚○○、辛○○、戊○○、丑○○、癸○○及丙○○等人，均以此為常業。另賭客己○○、
    寅○○（原名陳威好）二人，則各基於賭博之概括犯意，己○○自八十九年四月
    初某日起至八十九年四月十三日下午五時二十分許止，前往上開公眾得出入之「
    勇伯電子遊戲場」賭博財物三次；寅○○則自八十九年三月間起至八十九年四月
    十三日下午五時二十分許止，至上址遊戲場賭博財物二次；又賭客壬○○、丁○
    二人共同基於賭博之概括犯意聯絡，自八十九年四月初某日起至八十九年四月十
    三日下午五時二十分許止，先後三次前往前揭遊戲場，由丁○以會員身分交付賭
    資開分後，供同具會員身分之壬○○押分賭玩，而共同連續賭博財物三次。嗣八
    十九年四月十三日下午五時二十分許，適有賭客己○○、寅○○、壬○○及丁○
    等人，在上址利用上開賭博機具賭博財物時為警查獲，並起出如附表壹所示當場
    賭博之機具、如附表貳所示之賭資，及如附表所示庚○○所有、供以經營上開
    遊戲場之物品扣案。
二、案經彰化縣警察局彰化分局報請臺灣彰化地方法院檢察署檢察官偵查後聲請簡易
    判決處刑，經本院改依通常程序審判。
        理  由
一、訊據被告庚○○、辛○○、戊○○、丑○○、丙○○、己○○、壬○○、丁○及
    寅○○等人，對於右揭犯罪事實，除均否認賭客所贏分數得以兌換現金一節外，
    餘則均坦認無訛，渠等均辯稱：賭客贏得之分數，僅可兌換寄分卡供開分使用，
    不可兌換現金云云。惟查：（一）賭客如中賓果，並分別贏分達四千分（一比二
    開分）及一萬分（一比五開分）以上者，得依各該比例洗分兌換現金一節，業據
    被告辛○○於警方在上開遊戲場查獲時供明，同案被告癸○○亦供承上開遊戲場
    有兌換現金之事等語，有八十九年四月十三日彰化縣警察局彰化分局現場檢查紀
    錄表一件在卷可稽，並經證人即查獲並制作前開現場檢查紀錄表之警員甲○○於
    本院到庭證述屬實；又被告辛○○於警訊第二次筆錄中供述：「（問：八十九年
    四月十三日十七時二十分許，警方臨檢勇伯電子遊藝場，你於現場檢查紀錄表中
    供稱，玩客與機具對賭，得累積分數每二千分可向方兌換一千元得利，是否事實
    ？）那都是事實沒錯。」，被告丑○○於警訊中供稱：「玩客以每一千元之現金
    於一比二之機台贏分，得以累積之分數相對每二千分向店方兌換一千元得利，另
    玩客如把玩一比五比例之機台，每一千元可開啟五千分之分數把玩，押注分數後
    與機台對賭，如有贏分則相對得以累積之贏分每五千元相對兌換一千元得利」等
    語綦詳，有上開警訊筆錄各一份在卷可憑，並經制作前開筆錄之警員子○○、林
    忠舉二人於本院訊問時到庭證述明確；再被告辛○○於本院九十一年四月二十二
    日審理時供承：「我曾經有向警察承認可以換現金，但是是在現場還是在警局我
    已經忘記了，為何會這麼說我也忘記了」等語，衡以倘上開遊戲場無兌換現金之
    情事，被告辛○○、丑○○及同案被告癸○○當不致無故向警方坦認該遊戲場之
    賭客得以贏分兌換現金等語。是被告庚○○、戊○○、丑○○、丙○○、己○○
    、壬○○、丁○及寅○○等人辯稱：賭客贏分不可以兌換現金云云，及被告辛○○、丑○○及同案被告癸○○事後改稱：店內無兌換現金之事云云，均屬事後卸
    責之詞，無可採信。（二）又被告庚○○以固定之場所，長期經營上開遊戲場賭
    博，擺設之賓果賭博單機有二十台，且以薪聘專人即被告辛○○、戊○○、丑○○、丙○○及同案被告癸○○等人，擔任開分、洗分或兌換現金等工作，渠等六
    人間均係基於常業賭博之犯意甚明。（三）此外，復有彰化縣警察局彰化分局搜
    索扣押證明書、現場草圖、彰化縣政府營利事業登記證、電子遊藝場營業級別證
    各一件在卷可稽，並有如附表壹所示當場賭博之器具，附表貳所示兌換籌碼處之
    財物（被告庚○○雖坦認編號一所示一萬八千元，其中之八千元，係賭客開分所
    得款項，惟否認編號一款項內之一萬元及編號二之二百三十元係賭資，然前開編
    號一之一萬八千元，係警方自被告辛○○腰包內起獲，被告辛○○於現場檢查紀
    錄表中供稱前開一萬八千元，係店中之盈收及供兌換用之款項等語；又櫃檯處查
    獲之編號二現金二百三十元，係該店早班之盈收，亦據被告丙○○於警訊及本院
    審理時供明，前開款項應屬兌換籌碼處之財物無訛，被告庚○○前開所辯，尚無
    可採）及附表所示被告庚○○所有，供以經營前開遊戲場所用之物品（除編號
    四之員工問答準則一張外，被告庚○○均坦認係其所有、供經營上開遊戲場所用
    之物，而前開員工問答準則一張係被告庚○○所有、供新進員工背誦用之物一節
    ，已據被告丙○○於警訊陳明，被告庚○○此部分所辯，亦無可採）扣案可佐，
    本件事證明確，被告庚○○、辛○○、戊○○、丑○○、丙○○、己○○、壬○○、丁○及寅○○等人上開犯行均洵堪認定。
二、核被告庚○○、辛○○、戊○○、丑○○及丙○○所為，均係犯刑法第二百六十
    七條之常業賭博罪（公訴人認被告辛○○、戊○○、丑○○及丙○○所為，係犯
    刑法第二百六十六條第一項前段之普通賭博罪，尚有未洽，起訴法條應予變更）
    ，被告己○○、壬○○、丁○及寅○○所為，則均係犯刑法第二百六十六條第一
    項前段之普通賭博罪。公訴人起訴事實雖未敘及被告己○○、壬○○、丁○三人
    為警查獲該次之前、連續二次之普通賭博犯行，及被告寅○○為警查獲該次之前
    、於八十九年三月間之一次普通賭博犯行，惟此部分與檢察官起訴被告己○○、
    壬○○、丁○及寅○○在公眾得出入之場所賭博財物犯行部分，有連續犯之裁判
    上一罪關係，為起訴效力所及，本院自應併予審判，附此敘明。又被告庚○○、
    辛○○、戊○○、丑○○、丙○○及同案被告癸○○六人間，就上開常業賭博犯
    行間；被告壬○○、丁○二人就前揭普通賭博犯行間，均有犯意聯絡與行為分擔
    ，均應論以共同正犯。再被告己○○、壬○○、丁○及寅○○先後多次之普通賭
    博犯行，均時間緊接，所犯構成要件相同，顯係基於概括犯意反覆為之，均應依
    連續犯之規定論以一罪，並各依法加重其刑。另被告戊○○前曾於八十九年一月
    十五日，因賭博案件，經臺灣臺中地方法院判處有期徒刑三月確定，於八十九年
    四月十日易科罰金執行完畢；被告丙○○前曾因賭博案件，經臺灣臺中地方法院
    判處有期徒刑四月確定，於八十七年七月二十九日易科罰金執行完畢，有臺灣彰
    化地方法院檢察署刑案資料查註紀錄表及臺灣高等法院被告全國前案紀錄表各二
    件份在卷可稽，被告戊○○、丙○○二人前受有期徒刑執行完畢，於五年以內再
    犯本件有期徒刑以上之罪，均為累犯，應依刑法第四十七條規定，各加重其刑。
    爰審酌被告庚○○、辛○○、戊○○、丑○○、丙○○、己○○、壬○○、丁○
    及寅○○等人之品行、犯罪之動機、目的、手段、所生危害、犯罪後態度、被告
    庚○○係該店之經營者、被告辛○○則為該店之現場實際管理人、被告戊○○、
    丑○○、丙○○三人在該店擔任開分、洗分等工作，被告己○○、壬○○、丁○
    及寅○○四人至該遊戲場賭玩之次數等一切情狀，分別量處如主文所示之刑，並
    就被告庚○○、辛○○、戊○○、丙○○、丑○○部分，各諭知易科罰金之折算
    標準（被告庚○○、辛○○、戊○○、丙○○、丑○○行為後，刑法第四十一條
    關於易科罰金之規定業於九十年一月十日修正公布，並自同年月十二日生效，惟
    修正前後之規定，對於被告得否易科罰金不生影響，尚無比較新舊法之實益，仍
    應依刑法第二條第一項前段之從新原則，適用修正後之刑法第四十一條第一項前
    段，附此敘明）；被告己○○、壬○○、丁○、寅○○部分，各諭知易服勞役之
    折算標準，以示懲儆。
三、扣案如附表壹所示之物品，為當場賭博之器具，附表貳係兌換籌碼處之財物，均
    應依刑法第二百六十六條第二項宣告沒收之。又扣案附表所示之物，則均為被
    告庚○○所有，供以經營前開遊戲場所用之物品，爰依刑法第三十八條第一項第
    二款之規定宣告沒收之。至扣案之支票一紙【付款銀行：臺中商業銀行南彰化分
    行、發票人：光輪電機工程股份有限公司（負責人陳炭山）、帳號：七九九─一
    號、票號：ＮＡＳＡ0000000號、發票日：八十九年一月三十日、面額：
    五萬元】，被告庚○○供稱係友人向伊個人調現所交付之支票，與本案無關，爰
    不予宣告沒收，併此敘明。
據上論斷，應依刑事訴訟法第四百五十二條、第二百九十九條第一項前段、第三百條
，刑法第二條第一項前段、第二十八條、第五十六條、第二百六十七條、第二百六十
六條第一項前段、第二項、第四十七條、第四十一條第一項前段、第四十二條第二項
、第三十八條第一項第二款，罰金罰鍰提高標準條例第一條前段、第二條，判決如主
文。
本案經檢察官乙○○到庭執行職務
中      華      民      國    九十一    年      五      月      六      日
                                      臺灣彰化地方法院刑事第三庭
                                          法      官  李  雅  俐
右正本證明與原本無異。
如不服本判決，應於判決送達後十日內，向本院提出上訴狀（須附繕本）。
中      華      民      國    九十一    年      五      月      九      日
附錄論罪科刑法條
中華民國刑法第二百六十六條：
在公共場所或公眾得出入之場所賭博財物者，處一千元以下罰金。但以供人暫時娛樂
之物為賭者，不在此限。
當場賭博之器具與在賭檯或兌換籌碼處之財物，不問屬於犯人與否，沒收之。
中華民國刑法第二百六十七條：
以賭博為常業者，處二年以下有期徒刑，得併科一千元以下罰金。
附表壹：
編號  名    稱    及    數    量
一、  賓果電玩單機二十台（含螢幕、主機及鍵盤）
二、  賓果顯示器十台
三、  櫃檯管理連線電腦機組一組（含螢幕、主機、鍵盤、列表機）
四、  賓果浮球機一組（含螢幕、主機、鑑盤、監視器、號碼球）
五、  賓果控制電腦一組（含螢幕一部、主機二台）
六、  電腦硬碟資料一顆
附表貳：
一、  在被告辛○○腰包起出之賭資現金八千元
二、  櫃檯賭資現金二百三十元
附表：
編號      物品名稱                    數量                  所有人
一、      會員基本資料                十五張              被告庚○○
二、      會員名冊                    十四張              被告庚○○
三、      中班開洗分報表              二張                被告庚○○
四、      員工問答準則                一張                被告庚○○
五、      寄分卡二十張              被告庚○○
六、      早班員工交接資料袋          一份                被告庚○○
七、      開洗分電腦列印報表          一份                被告庚○○
八、      早班開洗分報表              二張                被告庚○○
九、      支出證明單                  一份（七張）        被告庚○○
十、      考勤表印本                  七張                被告庚○○
十一、    來賓簽名條                  一份（十五張）      被告庚○○
